【裁判字號】    96,上訴,4225
【裁判日期】    970415
【裁判案由】    強盜等
【裁判全文】
臺灣高等法院刑事判決                96年度上訴字第4225號
上  訴  人
即  被  告  甲○○
                    現於台灣新竹監獄
指定辯護人  義務辯護人黃怡律師
上列上訴人因強盜等案件，不服臺灣桃園地方法院95年度訴字第
2038號、96年度訴字第900號，中華民國96年8月28日第一審判決
（起訴案號：臺灣桃園地方法院檢察署95年度偵字第5163號；追
加起訴案號：臺灣桃園地方法院檢察署96年度偵緝字第344 號、
96年度偵緝字第402號 ），提起上訴，本院判決如下：
    主  文
原判決關於甲○○部分撤銷。
甲○○意圖為自己不法所有，結夥三人以上，攜帶兇器，以強暴
、脅迫，至使不能抗拒，而使他人交付財物，處有期徒刑玖年。
    事  實
一、甲○○與原審共同被告丁○○及乙○○（業經原審判處有期
    徒刑玖年確定）共同基於意圖為自己不法之所有及傷害人之
    身體之犯意聯絡，於民國（下同）94年11月9日凌晨1時許，
    由甲○○指示乙○○先以電話向丙○○佯稱欲聚餐為由約丙○○碰面後，隨即由丁○○駕駛車牌號碼不詳之自小客車 1
    輛，搭載甲○○、乙○○共3 人，由甲○○攜帶足供兇器使
    用之金屬製殺傷力不明之手槍2 把，丁○○攜帶殺傷力不明
    之手槍1把（上揭3把手槍均未扣案，無法鑑定是否為槍砲彈
    藥刀械管制條例列管之具殺傷力之槍枝），一同前往桃園縣
    中壢市○○路某加油站與丙○○會合，丙○○不疑有他，隨
    同甲○○、丁○○、乙○○3 人一起前往桃園縣新明夜市用
    餐後，於是日凌晨1時50 分許，由丁○○駕駛上開自小客車
    搭載甲○○、乙○○、丙○○至桃園縣中壢市○○路○段501
    號「特易購賣場」前路邊停車後，原坐在副駕駛座上之甲○○即與原坐在後座之乙○○更換座位，甲○○進入自小客車
    內後座後隨即自背包內取出上揭所攜帶金屬製殺傷力不明之
    手槍，敲打丙○○之頭部及腳，同時坐在駕駛座的丁○○手
    拿束帶交給甲○○，甲○○便以該束帶綑綁丙○○之雙手後
    ，再度以手槍毆打丙○○，繼而要求丙○○簽立新臺幣（下
    同）20萬元之本票，丙○○不從，甲○○乃不斷地毆打丙○○，並喝令丙○○簽本票，丁○○則於甲○○毆打丙○○時
    叫丙○○將手機交出以避免丙○○向外求援，丙○○迫於情
    勢便交付手機給丁○○，惟仍拒簽本票，甲○○見目的未達
    ，接續不止地毆打丙○○，致丙○○受有頭皮挫傷、腦震盪
    未伴有意識喪失，膝挫傷之傷害，而坐在前座之丁○○也自
    其腰包內取出殺傷力不明之手槍1 把，並用槍指著丙○○的
    腳，示意丙○○不要想逃跑或跳車，此時乙○○見丙○○遲
    遲不肯就範，亦從旁假意表示願意負擔一半債務，勸丙○○
    簽立本票，丙○○終因不堪身心遭受強暴、脅迫之苦痛及恐
    懼，而在不能抗拒之情形下，遂簽發面額各為5萬元之本票2
    張交付給甲○○後，始被釋放。嗣經丙○○報警處理而查悉
    上情，並經警循線查獲甲○○、乙○○、丁○○。
二、案經丙○○訴由桃園縣政府警察局中壢分局報請臺灣桃園地
    方法院檢察署檢察官偵查起訴。
    理  由
壹、證據能力部分：
一、被告於警詢之自白，係出於任意性。
(一)、被告辯稱：我被借提至桃園縣政府警察局中壢分局途中，在
    車上遭幫我製作警詢筆錄之員警劉俊宏以屈肘打胸部，且跟
    我說押丙○○押錯人，不想想丙○○是誰，我回答沒有，他
    又說沒有照他先擬好筆錄回答，要好好配合，若不好好配合
    ，就要把我拖到中壢分局後面打，我就配合他說簽本票的事
    情，所以本票部分我都是照警察的意思回答，後來我沒有被
    捉去打，且員警劉俊宏在車上打我時，證人即員警梁俊郎在
    場云云。
  (二)證人即製作被告警詢筆錄之員警劉俊宏於原審審理時證述：
    「於製作被告警詢筆錄前、過程中、後，均沒有對被告有何
    利誘、脅迫、詐欺等情事，製作筆錄時有全程錄音，筆錄記
    載係完全依照被告自由意識陳述所為記載，我沒有打被告之
    胸部，也沒有跟被告說若不好好配合，要帶到後面去打」（
    原審卷第95頁至第99頁）等語明確；且證人即員警梁俊郎於
    原審審理時亦證稱：「當天我們是到監獄借提被告返回偵查
    隊，同車之人並無任何人對被告施以強暴、脅迫、利誘、恐
    嚇等不當行為，且返回偵查隊一直到製作筆錄完成後，再將
    被告移送至桃園地方法院檢察署複訊前，亦沒有任何人對被
    告為任何強暴、脅迫、恐嚇等不當行為；被告之警詢筆錄係
    依照被告自由意思陳述而為記載，並由證人劉俊宏發問，我
    負責記載」（原審卷第99頁至第101 頁）等語綦詳，與證人
    即員警劉俊宏證述相符。又證人劉俊宏訊問時之錄音光碟經
    原審勘驗結果為：「訊問過程中，被告有數度表示簽本票的
    事情，被告不清楚，在丙○○的朋友來跟乙○○對質之後，
    被告就下車了簽本票的事實，被告不清楚... 」等情，此有
    勘驗筆錄在卷（本院卷第54頁正面），此於被告並非不利，
    足認被告於警詢筆錄製作前、製作過程中及製作完成後，均
    未有任何人對被告為任何強暴、脅迫、利誘、恐嚇等不當行
    為等情甚明。是被告上揭所辯，顯不足採信。
  (三)況被告於警詢中有關本票部分之陳述為：「乙○○及丙○○
    在車上起爭執，乙○○拿姆指扣（塑膠手銬）要丙○○自己
    扣住，並要她簽本票，丙○○當時簽了2 張本票」等語，其
    此部分之陳述，與證人即被害人丙○○於警詢之陳述是被告
    拿姆指扣扣住丙○○，並要丙○○簽本票等情不符，如員警
    劉俊宏確要威脅被告要配合，為何被告於警詢之上揭陳述內
    容與證人丙○○之陳述內容明顯不符，是被告所辯，顯不足
    採。
  (四)綜上所述，被告於警詢之陳述係出於自由意識所為陳述。
二、證人即共同被告乙○○、證人丙○○於警詢之陳述，無證據
    能力。
(一)、按被告以外之人，於審判外之言詞或書面陳述，除法律有規
    定者外，不得作為證據，刑事訴訟法第159條第1項規定有明
    文。被告以外之人於審判外之陳述，雖不符前4 條之規定，
    而經當事人於審判程序同意作為證據，法院審酌該言詞陳述
    或書面陳述作成時之情況，認為適當者，亦得為證據。當事
    人、代理人或辯護人於法院調查證據時，知有第159條第1項
    不得為證據之情形，而未於言詞辯論終結前聲明異議者，視
    為有前項之同意，同法第159條之5亦定有明文。
(二)、被告及其辯護人否認證人即共同被告乙○○、證人丙○○於
    警詢陳述之證據能力，被告乙○○之辯護人亦否認證人丙○○警詢陳述之證據能力，均認為屬審判外之陳述，而其2 人
    業經於原審審理時傳喚到庭具結作證，其2 人證述與警詢時
    大致相符，且亦無刑事訴訟法第159條之1至第159條之4之例
    外情況存在，故認證人即共同被告乙○○、證人丙○○於警
    詢之陳述無證據能力。但可作為彈劾證人證述之可信性使用
    。
三、證人即共同被告乙○○、丁○○及證人丙○○於檢察官偵查
    時之陳述，具有證據能力。
(一)、按被告以外之人於偵查中向檢察官所為陳述，除顯有不可信
    之情況者外，得為證據，同法第159條之1第2項定有明文。
    偵查中對被告以外之人（包括證人、鑑定人、告訴人、被害
    人及共同被告等）所為之偵查筆錄，或被告以外之人向檢察
    官所提之書面陳述，性質上均屬傳聞證據。惟現階段刑事訴
    訟法規定檢察官代表國家偵查犯罪、實施公訴，依法其有訊
    問被告、證人及鑑定人之權，證人、鑑定人且須具結，而實
    務運作時，檢察官偵查中向被告以外之人所取得之陳述，原
    則上均能遵守法律規定，不致違法取供，其可信度極高，職
    是，被告以外之人前於偵查中已具結而為證述，除反對該項
    供述得具有證據能力之一方，已釋明「顯有不可信之情況」
    之理由外，不宜以該證人未能於審判中接受他造之反對詰問
    為由，即遽指該證人於偵查中之陳述不具證據能力。
(二)、本件證人即共同被告乙○○、丁○○，證人丙○○於檢察官
    偵查中所為之陳述，渠等均未曾提及檢察官在偵查時有不法
    取供之情形，且被告之辯護人及被告均不否認渠等在檢察官
    偵查時陳述之證據能力，依上揭說明，渠等於偵查中之證言
    自均具有證據能力。
四、按「除顯有不可信之情況外，從事業務之人於業務上或通常
    業務過程所須製作之紀錄文書、證明文書亦得為證據。」此
    為刑事訴訟法第159條之4第2 款所明訂定。查證人丙○○提
    出天晟醫院診斷證明書（台灣桃園地分法院檢察署95年度偵
    字第5163號卷第35頁），乃天晟醫院醫師依照通常業務過程
    所需製作之證明文書，且該證明文書所載內容與被害人丙○○所述遭受毆打致傷的情形相符並無顯不可信之情況，依上
    開規定，該診斷書自有證據能力。
貳、實體部分：
一、訊據被告故不否認於上開時、地毆打被害人丙○○等情，惟
    否認有持槍毆打被害人丙○○並強迫開立本票等行為，並辯
    稱：「本件不是強盜，是毒品買賣糾紛，是乙○○賣毒品給
    丙○○，它們之間如何付錢我不知道，我是乙○○找去的，
    乙○○叫我去的，沒有強盜，我只有打丙○○，問他為何這
    樣，打完我就走了，簽本票是我走了以後的是，我沒有拿本
    票」云云。經查：
(一)、上揭事實，業據證人丙○○於檢察官偵查時及原審審理時具
    結證述明確，證人即共同被告乙○○於原審審理時具結證述
    明確，並有上開天晟醫院診斷證明書1份在卷可稽。
(二)、證人丙○○於檢察官偵查時及原審審理時具結證稱：「乙○○約我出去吃飯，他們開車來載我，車上有2男1女，他們先
    帶我去夜市吃東西，又說要去找朋友，所以我們共乘1 部車
    前往「特易購賣場」，到了「特易購賣場」門口時，原本與
    我一起坐在後座之乙○○就下車，與原坐在副駕駛座的被告
    調換位置，被告在後座坐好後，就從他身上包包掏出1 把槍
    ，先拿槍打我頭部，又打我的腳，接下來坐駕駛座的男生（
    即原審共同被告丁○○）拿束帶給被告，被告就用該束帶把
    我手綁起來後，又打我，叫我簽本票，我回答說我沒有欠你
    錢，又不認識你，為何要簽本票，被告就邊打我邊說要不是
    你們家害我的，我今天也不會變這樣。這時坐駕駛座的丁○○也拿出1 把槍，指著我的腳，要我不要想跳車或逃跑，車
    門是上鎖狀態，被告一直叫我簽本票，我說我沒有錢，我簽
    了也沒有辦法還你，被告說我簽了20萬元就放我走，我問他
    是真的嗎？坐在副駕駛座的乙○○說我們1 人簽10萬元，我
    問他為何約我出來，乙○○沒有說話。後來我被被告打了10
    分鐘，我說我簽你就要真的放我下車，被告就拿出本票給我
    簽，我簽了2張本票，每張面額5萬元，我簽完後，被告叫我
    蓋手印，我就依照他的指示蓋了手印，被告讓我下車」等語
    明確（見原審卷第110頁至第121頁）；且證人即原審共同被
    告乙○○於原審審理時亦具結證稱：「被告指示我打電話給
    丙○○，騙說要出來吃消夜，丙○○沒有懷疑，由被告丁○○開車，載我與被告前往加油站接丙○○，之後我們就一起
    前往桃園縣中壢市夜市吃東西，吃完後，不知道是誰說要到
    特易購跟朋友會合，所以就由丁○○開車載我們到特易購，
    到了特易購，被告跟我換位置，我就坐到前座，被告坐到後
    座，我有看到被告有拿出2 把槍來，被告有打丙○○，且要
    丙○○簽本票，丙○○簽完本票，我有回頭看，有看到被告
    幫丙○○把手上的姆指扣解掉，且看到丙○○之手機在丁○○手上，我有看到丁○○拿東西往丙○○身上揮」等語（見
    原審卷第143頁、第146頁、第154 頁）綦詳；又證人即共同
    被告丁○○於偵查中證稱：「被告要丙○○簽本票，丙○○
    簽的本票交給被告」等語（台灣桃園地分法院檢察署96年度
    偵緝字第344 號卷第23頁）明確；且丙○○因遭被告持上揭
    槍枝毆打，而受有頭皮挫傷、腦震盪未伴有意識喪失，膝挫
    傷之傷害，有前揭天晟醫院診斷證明書1 份在卷（台灣桃園
    地分法院檢察署95年度偵字第5163號卷第35頁）可稽。足認
    被告確實有拿金屬製槍毆打丙○○致丙○○受傷，丁○○亦
    有持槍指著丙○○，要丙○○別想逃跑，並由被告開口要丙○○本票，丙○○在遭毆打後受有上揭傷害，且丁○○又拿
    槍指著她要她不要逃跑，在客觀上達不能抗拒之情形等情甚
    明。是被告辯稱沒有拿槍打丙○○，沒有簽本票之情事云云
    ，顯與事實不符，不足採信。
(三)、證人丙○○於原審審理時證稱：「我依被告指示在本票上填
    寫身分證字號、地址、姓名、蓋手印，我確實有填寫最下面
    1行的日期，1張5萬元共簽2 張」等語（原審卷第104頁）明
    確。是本票上應絕對記載事項發票日、發票人、發票金額均
    已記載完成，丙○○業已完成發票行為，而本票為有價證券
    ，即屬財物，縱使被告事後未將本票提示兌現或聲請法院裁
    定強制執行，亦不影響其為有價證券、財物之性質。再者，
    證人丙○○於原審審理時證稱：「被告要我簽本票時，是一
    邊打我一邊罵我，我回答為我沒有欠你錢，又不認識你，為
    何要簽本票，被告邊打我邊說，要不是你們家害我的，我今
    天也不會變這樣」等語（見原法院95年度訴字第2038號卷第
    110 頁）；證人即共同被告乙○○雖於原審審理時證稱：「
    被告甲○○告訴我因為上一代的事情，幫他約丙○○出來」
    云云（原審卷第14頁）；惟其於本院證稱：「因丙○○欠我
    毒品的錢，... 他欠我2 萬元，因為要嚇她，教訓她，才叫
    她簽20萬元本票... 」（本院卷第37頁背面）「丙○○託我
    買了2 萬元的毒品，她欠我，藥頭（指販毒者）現在在執行
    ，我只知道他綽號叫阿敏，我在桃園女監有看到她，沒有關
    在同一宿舍... 」（同上卷第93頁背面），經台灣桃園女子
    監獄以97 年1月11日以桃女監宗戒字第0970000146號函（同
    上卷第101 頁），敘明無綽號「阿敏」在監，並提供姓名有
    「敏」字之收容人10人資料、相片（同上卷第102、103頁）
    ，供乙○○指認，乙○○指稱均非其所指之阿敏者（同上卷
    第120 頁正面）。而證人丙○○於原審審理時亦證稱並沒有
    欠乙○○錢等情明確；況證人丙○○若確有欠乙○○錢，則
    依丁○○供述乙○○於打電話約丙○○外出之目的係為了要
    向丙○○討債，為何乙○○、被告、丁○○在車上均沒有與
    丙○○談到丙○○積欠乙○○金錢的原因及數額等事情，且
    乙○○於打電話給丙○○時均無提到金錢債務的事情等情，
    業據證人丁○○、丙○○於原審審理時證述明確，足認丙○○並沒有欠本案被告、乙○○、丁○○任何債務，被告與乙○○、丁○○強迫丙○○簽立本票，並非乙○○與丙○○本
    人有何債權債務關係，足認被告與乙○○、丁○○主觀上確
    實有不法所有之意圖甚明。
(四)、本案被告及丁○○所持用以犯本案之手槍3 支並未扣案，而
    證人丙○○於原審審理時證稱：「丁○○拿的槍是通體銀色
    的手槍，被告所持的2把槍，1把好像是銀色六發裝左輪槍、
    1 把是全黑的，好像跟丁○○所拿的是同一款式的槍，比被
    告另案查獲之槍枝好像要大一點，但我不確定，而被告所拿
    的槍枝與一般警員攜帶的槍是類似的」等語（見原審卷第11
    4頁至第118頁）；證人乙○○於原審審理時證稱：「我不確
    定被告犯本案當時所持之槍是否即為被告另案遭查扣案之制
    式手槍（槍枝管制編號0000000000號）等語（見原審卷第14
    9 頁反面）；而本案被告及丁○○均否認持有手槍犯本案，
    難以期待渠2 人指認當時所持之手槍型式，以及是否確為被
    告另案遭查扣案之制式手槍（槍枝管制編號0000000000號）
    ；又因未扣案，亦無從送鑑定是否具有殺傷力，即是否為槍
    砲彈藥刀械管制條例所列管之槍枝。惟按攜帶兇器竊盜、強
    盜罪之所謂兇器，其種類並無限制，凡客觀上足以對人之生
    命、身體、安全構成威脅，具有危險性之兇器均屬之。證人
    丙○○於原審審理時，已證稱被告用來打我的槍是硬的，且
    比被告另案所扣得之槍枝（槍枝管制編號0000000000號）還
    大等語明確，而被告另案查扣之槍枝全長177mm、重量 663g
    、口徑 9mm，有內政部警政署刑事警察局槍彈鑑定書在卷可
    稽（前揭95年度偵字第5163號偵查卷第21頁至第24頁），並
    參以被告以該槍枝毆打丙○○，使丙○○受有頭皮挫傷、腦
    震盪未伴有意識喪失，膝挫傷之傷害等情，足認被告所持之
    手槍足以對人之身體成威脅，具有危險性之兇器甚明。
(五)、綜上所述，被告所辯，顯不足採信。本案事證明確，被告犯
    行均堪以認定，均應依法論科。
二、按攜帶兇器竊盜、強盜罪之所謂兇器，其種類並無限制，凡
    客觀上足以對人之生命、身體、安全構成威脅，具有危險性
    之兇器均屬之，又攜帶兇器竊盜、強盜，祇須竊盜、強盜時
    攜帶具有危險性之兇器為已足，並不以攜帶之初有行兇之意
    圖為必要（最高法院79年臺上字第5253號判例意旨參照），
    又犯強盜罪，於實施強暴行為之過程中，如別無傷害之故意
    ，僅因拉扯致被害人受有傷害，乃施強暴之當然結果，固不
    另論傷害罪，然因強盜罪非以傷害人之身體為當然之手段，
    若具有傷害犯意且發生傷害之結果，自應另負傷害罪責，如
    經合法告訴且與強盜罪有方法結果之牽連關係，即應依修正
    前刑法第55條之規定處斷（最高法院91年度臺上字第1441號
    判決參照）。經查本件被告3 人一同前往案發現場，且車門
    係上鎖之狀態，被告用束帶將丙○○手綁住，丁○○拿槍指
    著丙○○，被告再持硬物即金屬製槍枝一直毆打丙○○，致
    丙○○受有頭皮挫傷、腦震盪未伴有意識喪失，膝挫傷之傷
    害等情，已如前述，且強盜罪非以傷害人之身體為當然手段
    ，被告等3 人顯另具傷害犯意，並生傷害之結果，而應論以
    傷害罪。是核被告等3 人所為，均係犯刑法第330條第1項之
    意圖為自己不法之所有，結夥3 人，攜帶兇器，以強暴、脅
    迫至使不能抗拒，而使他人交付財物罪，及同法第277條第1
    項之傷害罪。被告、丁○○、乙○○就上開犯罪，有犯意聯
    絡及行為分擔，均應論以共同正犯。被告所犯前開傷害與強
    盜行為間，有方法、目的之牽連關係，應依修正前刑法第55
    條之規定，從一重論以刑法第330條第1項加重強盜罪。公訴
    人漏未論列刑法第277條第1項傷害罪部分，惟此部分與前開
    刑法第330條第1項加重強盜罪間具有裁判上一罪之牽連犯關
    係，本院自得予審理。
三、查被告行為後，刑法業於94年2月2日修正公布，並自95年 7
    月1 日起生效施行。按「行為後法律有變更者，適用行為時
    之法律，但行為後之法律有利於行為人者，適用最有利於行
    為人之法律」，修正後刑法第2條第1項定有明文。此規定乃
    與刑法第1 條罪刑法定主義契合，而貫徹法律禁止溯及既往
    原則，係規範行為後法律變更所生新舊法律比較適用之準據
    法，有最高法院95年度第8 次刑事庭會議決議可參，是刑法
    第2 條雖經修正，但本身尚無比較適用新舊法之問題，先於
    辨明。於新法施行後，應一律適用新法第2條第1項之規定，
    為「從舊從輕」之比較；又以本次刑法修正之比較新舊法，
    應就罪刑有關之共犯、未遂犯、想像競合犯、牽連犯、連續
    犯、結合犯，以及累犯加重、自首減輕暨其他法定加減（如
    身分加減）與加減例等一切規定，綜其全部罪刑之結果而為
    比較，最高法院亦著有上開決議可資參照。經查：
(一)、刑法第28條關於共犯之規定，於刑法修正前規定：「二人以
    上共同實施犯罪之行為者，皆為正犯」。被告行為後該條修
    正為：「二人以上共同實行犯罪之行為者，皆為正犯」，本
    條之修正理由係為排除陰謀共同正犯、預備共同正犯於本條
    所規定之正犯之外，僅為文字修正，自無新舊法比較適用之
    問題。
(二)、牽連犯：修正前行法第55條之牽連犯規定，業已刪除，依新
    刑法被告犯2 個犯刑即應分論併罰，比較新舊法結果，以備
    告行為時之就刑法第55條規定，較有利於被告。
(三)、被告行為後修正之新刑法第33條第5款規定罰金刑為新臺幣1
    千元以上，以百元計算之。而被告行為時之舊刑法第33條第
    5款則規定罰金刑為銀元1元即新臺幣3 元以上，經依罰金罰
    鍰提高標準條例第1 條前段及現行法規所定貨幣單位折算新
    臺幣條例第2 條規定折算後，舊法罰金刑即為新台幣30元以
    上。經比較新舊法結果，修正後之法律並未較有利於被告。
(四)、揆諸前揭最高法院決議及修正後刑法第2條第1項所規定之「
    從舊從輕」原則，綜合被告全部罪刑之結果而為比較，本案
    以修正後之刑法相關規定較有利於被告，自應適用修正後刑
    法之相關規定論科。
三、原審以被告罪證明確，據以論罪科刑，故非無見，惟原審並
    未比較適用修正前行法第55條後段之規定，即有未洽。上訴
    意旨雖不足取，為原判決既有可議，自應由本院予以撤銷改
    判。爰審酌被告正值青壯年，不思以正當途徑獲取財物，竟
    以強盜方式，脅迫被害人簽立本票，嚴重危害他人身體、財
    產安全，造成社會不安，及被告智識程度、被害人所受傷勢
    及損害，及被告於犯後飾詞卸責，避重就輕，未能坦承犯行
    ，顯見其並無真心悔改之意，犯罪後態度不佳，量處有期徒
    刑玖年。被告持以犯本案之束帶及手槍3 把，因被告、丁○○、乙○○均否認係其持有及所有，且因查無證據證明係屬
    被告所有之物，爰不併予宣告沒收，附此敘明。
據上論斷，應依刑事訴訟法第369條第1項前段、第364條、第299
條第1項前段，刑法第2條第1項、第28條，行為時刑法第277條第
1項、修正前刑法第55條、刑法第330條第1項，判決如主文。
本案經檢察官羅榮乾到庭執行職務。
中    華    民    國    97    年    4     月    15    日
                  刑事第三庭  審判長法  官  蔡秀雄
                                    法  官  謝靜恒
                                    法  官  許文章
以上正本證明與原本無異。
如不服本判決，應於收受送達後十日內向本院提出上訴書狀，其
未敘述上訴之理由者並得於提起上訴後十日內向本院補提理由書
（均須按他造當事人之人數附繕本）。
                                    書記官  蔡慧娟
中    華    民    國    97    年    4     月    17    日
附錄：本案論罪科刑法條全文
中華民國刑法第330條（加重強盜罪）
犯強盜罪而有第321條第1項各款情形之一者，處7年以上有期徒
刑。
前項之未遂犯罰之。


司法院資訊處製作；財團法人民間司法改革基金會備份。
